【裁判字號】    95,訴緝,84
【裁判日期】    950627
【裁判案由】    毒品危害防制條例
【裁判全文】
臺灣臺北地方法院刑事判決              95年度訴緝字第84號
公  訴  人  臺灣臺北地方法院檢察署檢察官
被      告  乙○○
                      樓
                    （
上列被告因毒品危害防制條例案件，經檢察官提起公訴（94年度
毒偵字第1878號）及移送併辦（臺灣臺北地方法院檢察署95年度
毒偵字第697號、臺灣基隆地方法院檢察署94年度毒偵字第2421
號），嗣於本院準備程序進行中，被告先就被訴事實為有罪之陳
述，經裁定進行簡式審判程序，判決如下：
    主  文
乙○○連續施用第一級毒品，處有期徒刑壹年，扣案如附表編號
貳、肆、捌所示之物均沒收銷燬之，扣案如附表編號壹、參、伍
、玖所示之物均沒收。又連續施用第二級毒品，處有期徒刑柒月
，扣案如附表編號陸所示之物沒收銷燬之，扣案如附表編號柒所
示之物沒收。應執行有期徒刑壹年陸月，扣案如附表編號貳、肆
、陸、捌所示之物均沒收銷燬之，扣案如附表編號壹、參、伍、
柒、玖所示之物均沒收。
    事  實
一、乙○○前因施用毒品案件，先經臺灣基隆地方法院88年度毒
    聲字第2206號裁定送勒戒處所觀察勒戒，因有繼續施用毒品
    之傾向，經臺灣基隆地方法院檢察署以88年度毒聲字第2416
    號裁定令入戒治處所強制戒治，嗣經臺灣基隆地方法院89年
    度毒聲字第869號裁定停止戒治付保護管束，後又經臺灣基
    隆地方法院89年度毒聲字第1238號裁定撤銷停止戒治，令入
    戒治處所強制戒治，於民國90年4月17日強制戒治執行完畢
    釋放。詎乙○○於前開強制戒治執行完畢釋放後，又另基於
    施用第一級毒品海洛因之概括犯意，自93年初某日起至94年
    10月25日止，約一天三次，在臺北市○○○路○段276巷6弄
    15號5樓、基隆市○○○街57之1號10樓等地，以第一級毒品
    海洛因粉末摻葡萄糖液以注射針筒注射靜脈之方式，連續施
    用第一級毒品海洛因多次；另基於施用第二級毒品安非他命
    之概括犯意，於93年初某日起至94年9月4日止，約一天一次
    ，在臺北市○○○路○段276巷6弄15號5樓、基隆市○○○街
    57之1號10樓等地，以自製安非他命吸食器燃燒第二級毒品
    安非他命結晶物吸嗅所生氣體之方式，連續施用第二級毒品
    安非他命多次，嗣為警先後持搜索票於附表所示時間查獲，
    並扣得如附表所示之物。
二、案經內政部警政署基隆港務警察局移送臺灣臺北地方法院檢
    察署檢察官偵查起訴，暨臺北縣政府警察局樹林分局報告臺
    灣板橋地方法院檢察署移轉臺灣臺地方法院檢察署檢察官移
    送併辦，基隆市警察局第四分局報告臺灣基隆地方法院檢察
    署檢察官移送併辦，嗣於本院準備程序進行中，乙○○先就
    被訴事實為有罪之陳述，經裁定進行簡式審判程序。
    理  由
一、證據能力之判斷：
    (一)查本件被告乙○○於本院訊問時所為之自白，並無出於強
      暴、脅迫、利誘、詐欺、疲勞訊問、違法羈押或其他不正
      之方法，亦非違反法定障礙事由經過期間不得訊問或告知
      義務之規定而為，依刑事訴訟法第156條第1項、第158條
      之2規定，應認其有證據能力。
    (二)本件資以證明被告犯行之非供述證據（詳見後述），均無
      違反法定程序而取得之情形，依刑事訴訟法第158條之4反
      面規定，自有證據能力。
二、上揭犯罪事實，業據被告乙○○於本院訊問時坦承不諱，且
    被告於94年5月20日上午8時40分、94年9月5日晚間10時50分
    先後在臺北市○○○路○段276巷6弄15號5樓、基隆市○○○
    街57之1號10樓為警查獲後所採集之尿液，經以氣相層析質
    譜儀分析法檢驗，分別呈嗎啡（為海洛因之代謝物）及安非
    他命陽性反應等情，有基隆市警察局第四分局偵辦毒品案件
    尿液檢體對照表（見基檢94毒偵2421卷第51頁）、基隆港務
    警察局刑事課辦理涉嫌違反毒品危害防制條例案尿液送驗登
    記簿（見甲○94毒偵1878卷第21頁）、臺灣尖端先進生技醫
    藥股份有限公司濫用藥物檢驗報告2份（見甲○94毒偵1878
    卷第20頁、基檢94毒偵2421卷第69頁）等在卷可稽，又被告
    於94年10月25日下午5時40分許在臺北市○○○路○段276 巷
    6弄15號5樓為警查獲後所採集之尿液，經以氣相層析質譜儀
    分析法檢驗，呈鴉片類（為海洛因之代謝物）陽性反應等情
    ，有臺北縣政府警察局樹林分局毒品危害防制條例被移送者
    姓名暨代碼對照表（見板檢94偵18543卷第16頁）、臺灣檢
    驗科技股份有限公司濫用藥物尿液檢驗報告（見板檢94偵
    18543卷第15頁）在卷可稽，此外，並有卷附本院94年度聲
    搜字第730號搜索票（見甲○94毒偵1878卷第12頁）、臺灣
    基隆地方法院94年度聲搜字第945號搜索票（見基檢94毒偵
    字第242 1卷第44頁）、本院94年度聲搜字第1502號搜索票
    （見板檢94偵字第310卷第11頁）、扣案如附表所示之第一
    級毒品海洛因、第二級毒品安非他命、被告所有、供毒品施
    用或預備供施用毒品所用之器具、卷附憲兵司令部刑事鑑識
    中心94年11月25日（94）安鑑字第2689號鑑驗通知書、行政
    院衛生署管制藥品管理局95年6月20日管檢字第0950006147
    號鑑定書等可資佐證，堪信被告自白與事實相符；被告前因
    施用毒品案件，先經臺灣基隆地方法院88年度毒聲字第2206
    號裁定送勒戒處所觀察勒戒，因有繼續施用毒品之傾向，經
    臺灣基隆地方法院檢察署以88年度毒聲字第2416號裁定令入
    戒治處所強制戒治，嗣經臺灣基隆地方法院89年度毒聲字第
    869號裁定停止戒治付保護管束，後又經臺灣基隆地方法院
    89年度毒聲字第1238號裁定撤銷停止戒治，令入戒治處所強
    制戒治，於民國90年4月17日強制戒治執行完畢釋放等情，
    有臺灣高等法院被告全國前案記錄表1份等附卷可稽，被告
    於前開觀察、勒戒執行完畢後5年內再為本件犯行，依毒品
    危害防制條例第20條第3項反面解釋，自應對被告本件施用
    毒品犯行起訴處罰。綜上所述，本件事證明確，被告犯行堪
    以認定，應依法論科。
二、核被告所為，係犯毒品危害防制條例第10條第1項施用第1級
    毒品罪、第10條第2項施用第2級毒品罪，其持有第1級、第2
    級毒品之低度行為為施用毒品之高度行為吸收，不另論罪；
    被告多次施用第1級、第2級毒品之犯行，時間緊接、方法相
    近、觸犯構成犯罪要件相同之罪名，顯係各基於概括犯意，
    應依連續犯之規定分別論以一罪，並均依法加重其刑，又被
    告所犯二罪間，犯意各別、罪名有異，應分論併罰；起訴書
    雖僅就被告於94年5月20日上午8時40分許為警查獲採尿前之
    26小時及96小時內某時（不含經警查獲後至採尿前之時間）
    分別施用第一級毒品海洛因、第二級毒品安非他命之犯行具
    體提起公訴，惟檢察官就犯罪事實一部起訴者，效力及於全
    部，本件被告自93年初某日起至94年10月25日止（除前開起
    訴書所指施用第一級毒品犯行外）連續施用第一級毒品犯行
    ，及93年初某日起至94年9月4日止（除前開起訴書所指施用
    第二級毒品犯行外）連續施用第二級毒品之犯行，與已起訴
    之部分各有連續犯裁判上一罪關係，本院自應就此部分併予
    審判，附此敘明。爰審酌被告施用毒品戕害自身健康、一再
    為警查獲後又一再施用毒品、足見其法治觀念、自我控制能
    力均甚薄弱，嗣後坦承犯行、犯後態度尚佳等一切情狀，分
    別量處如主文所示之刑，並定其應執行之刑。扣案如附表編
    號2、4、8所示之物，均為第一級毒品海洛因，應依毒品危
    害防制條例第18條第1項前段沒收銷燬之，扣案如附表編號3
    、5、9所示之物，均為被告所有、施用第一級毒品海洛因所
    用之物，又附表編號1所示之物，為被告所有、預備供施用
    第一級毒品所用之物，爰均依刑法第38條第1項第2款規定沒
    收之；又扣案如附表編號6所示之物，為第二級毒品安非他
    命，應依毒品危害防制條例第18條第1項前段沒收銷燬之，
    扣案如附表編號7所示之物，為被告所有、施用第二級毒品
    安非他命所用之物，爰依刑法第38條第1項第2款規定沒收之
    。
據上論斷，應依刑事訴訟法第273條之1第1項、第299條第1項前
段，毒品危害防制條例第10條第1項、第2項、第18條第1項前段
，刑法第11條前段、第56條、第51條第5款、第38條第1項第2款
，判決如主文。
本案經檢察官於知慶到庭執行職務
中    華    民    國    95    年    6     月    27    日
                  刑事第十二庭  法  官  張永宏
右正本證明與原本無異。
如不服本判決，應於判決送達後十日內，向本院提出上訴狀。
                                書記官  楊婷婷
中    華    民    國    95    年    6     月    27    日
附錄本件論罪科刑法條全文
毒品危害防制條例第10條
施用第一級毒品者，處 6 月以上 5 年以下有期徒刑。
施用第二級毒品者，處 3 年以下有期徒刑。
附表
┌──┬──────────────────────┬────────────────┐
│編號│扣案物品                                    │查獲扣押時地                    │
├──┼──────────────────────┼────────────────┤
│1   │注射針筒12支（無毒品反應）                  │94年5月20日上午8時40分          │
│    │                                            │臺北市○○○路○段276巷6弄15號5樓│
├──┼──────────────────────┼────────────────┤
│2   │海洛因殘渣（不含包裝袋、量微無法磅秤）      │同上                            │
├──┼──────────────────────┼────────────────┤
│3   │包裝袋1個（不含其內海洛因殘渣）             │同上                            │
├──┼──────────────────────┼────────────────┤
│4   │海洛因殘渣（不含注射針筒2支、量微無法磅秤） │94年10月25日下午5時40分         │
│    │                                            │臺北市○○○路○段276巷6弄15號5樓│
├──┼──────────────────────┼────────────────┤
│5   │注射針筒2支（不含其內海洛因殘渣）           │同上                            │
├──┼──────────────────────┼────────────────┤
│6   │安非他命1包（淨重1.0公克、不含包裝袋）      │94年9月5日晚間10時50分          │
│    │                                            │基隆市○○○街57之1號10樓       │
├──┼──────────────────────┼────────────────┤
│7   │包裝袋1個（不含其內安非他命）               │同上                            │
├──┼──────────────────────┼────────────────┤
│8   │海洛因殘渣（不含注射針筒2支、量微無法磅秤） │同上                            │
├──┼──────────────────────┼────────────────┤
│9   │注射針筒2支（不含其內海洛因殘渣）           │同上                            │
└──┴──────────────────────┴────────────────┘


司法院資訊處製作；財團法人民間司法改革基金會備份。
